【裁判字號】    99,審簡上,19
【裁判日期】    990420
【裁判案由】    恐嚇
【裁判全文】
臺灣士林地方法院刑事判決            99年度審簡上字第19號
上  訴  人  臺灣士林地方法院檢察署檢察官
被      告  甲○○
上列上訴人因被告恐嚇案件，不服本院於中華民國98年12月30日
所為98年度士簡字第715 號第一審刑事簡易判決（起訴案號：臺
灣士林地方法院檢察署98年度偵字第8819號），提起上訴，本院
管轄之第二審合議庭判決如下：
    主  文
原判決撤銷。
甲○○以加害生命、身體之事，恐嚇他人致生危害於安全，處拘
役貳拾伍日，如易科罰金以新臺幣壹仟元折算壹日。
    事  實
一、甲○○因認為前雇主乙○○扣留其證件、健保卡、重大傷病
    卡，竟基於恐嚇之犯意，接續於(一)民國98年5 月12日下午3
    時53分許，在不詳地點，以其兒子所使用之0000 00000 0號
    行動電話門號，撥打至乙○○所使用之00000000 0 0號行動
    電話門號，向乙○○恫嚇「我是有來頭的，你最好小心一點
    ，我會以牙還牙」等語；(二)98年5 月12日下午3 時56分許，
    在不詳地點，亦以上述同一行動電話門號，撥打至乙○○所
    使用之上述同一行動電話門號，向乙○○恐嚇「叫你出門小
    心一點，看要不要去南港分局備案」、「他要從南部上來，
    我已經跟他聯絡過了，他要怎樣無所謂，我哥是不會放過你
    的，你最好小心一點」等語；(三)98年5 月13日上午10時38分
    許，在不詳地點，亦以上述同一行動電話門號，撥打至乙○
    ○所使用之上述同一行動電話門號，向乙○○威嚇「我哥已
    經上來了，你最好小心一點，你最好去請保鏢，我哥已經上
    來了，你最好是請保鏢」、「反正你最好去躲起來，還是要
    去備案」等加害生命、身體之言語恐嚇乙○○，導致乙○○
    心生畏懼而致生危害於安全。
二、案經乙○○訴由臺北市政府警察局南港分局報請臺灣士林地
    方法院檢察署檢察官偵查起訴。
    理  由
壹、程序部分：
    被告及檢察官對於以下證人於警詢中所為之證述，均不爭執
    其證據能力，並於審理程序同意作為證據，本院審酌其證言
    作成時之狀況，認為並無不適當之情事，依刑事訴訟法第15
    9 條之5 之規定，認有證據能力，合先說明。
貳、實體部分。
一、訊據被告甲○○對於上揭犯罪事實坦承不諱，核與證人即告
    訴人乙○○於警詢、偵查時及本院審理中指訴之情節相符，
    並有門號0000000000號、0000000000號電話通聯調閱查詢單
    、錄音光碟及譯文附卷可稽，應甚明確，而堪認定。
二、核被告甲○○所為，係犯刑法第305 條之恐嚇危害安全罪。
    又按數行為於同時、同地或密切接近之時地實施，侵害同一
    之法益，各行為之獨立性極為薄弱，依一般社會健全觀念，
    在時間差距上，難以強行分開，在刑法評價上，以視為數個
    舉動之接續施行，合為包括之一行為予以評價，較為合理，
    則屬接續犯。本件被告3 次傳送簡訊，均係本於同一糾紛所
    引起，目的在於使乙○○儘速返還其證件，且均係在一日之
    內所為，犯罪動機單一，且在時、空上具密接性及連貫性，
    難以個別區分，並侵害同一法益，自應視為數個舉動之接續
    施行，合為包括之一行為予以評價，而論以接續犯之一罪，
    聲請簡易判決處刑意旨認被告所為3 次之恐嚇行為，犯意各
    別，應予分論併罰，尚有未洽。原審以被告犯恐嚇罪，犯行
    明確，予以論罪科刑，量處被告應執行拘役40日，並諭知易
    服勞役之折算標準，固非無見，惟原審未就被告先後3 次犯
    行論以接續犯，容有未洽，被告上訴以原審量刑過重而指摘
    原判決不當，為有理由，自應由本院將原判決予以撤銷改判
    。爰審酌被告僅因細故、一時情緒失控即對告訴人施以恐嚇
    ，犯後初始雖飾詞狡辯，惟於本院審理時終能坦承犯行，及
    其犯罪動機、目的及手段，犯罪所生危害、犯後態度及未與
    告訴人達成和解等一切情狀，量處如主文所示之刑，並諭知
    易科罰金之折算標準，以示懲儆。
三、據上論斷，應依刑事訴訟法第455 條之1 第1 項、第3 項、
    第369 條第1 項前段、第364 條、第299 條第1 項前段，刑
    法第305 條、第41條第1 項前段，刑法施行法第1 條之1 ，
    判決如主文。
本案經檢察官曾勁元到庭執行職務。
中    華    民    國    99    年    4    月     20    日
                  刑事第一庭審判長法  官  洪英花
                                  法  官  雷雯華
                                  法  官  王沛雷
以上正本證明與原本無異。
本件不得上訴。
                                  書記官  吳尚文
中    華    民    國    99    年    4    月     20    日
附錄本案論罪法條全文：
中華民國刑法第305條
以加害生命、身體、自由、名譽、財產之事，恐嚇他人致生危害
於安全者，處2年以下有期徒刑、拘役或3百元以下罰金。

司法院資訊處製作；財團法人民間司法改革基金會備份。
